【裁判字號】    94,訴,1613
【裁判日期】    950630
【裁判案由】    毒品危害防制條例
【裁判全文】
臺灣板橋地方法院刑事判決              94年度訴字第1613號
公  訴  人  臺灣板橋地方法院檢察署檢察官
被      告  甲○○
上列被告因違反毒品危害防制條例案件，經檢察官提起公訴（94
年度毒偵字第3743號），本院合議庭裁定依簡式審判程序審理，
本院判決如下：
    主  文
甲○○施用第一級毒品，累犯，處有期徒刑柒月。
    事  實
一、甲○○曾於民國89年間，因施用第二級毒品安非他命案件，
    經本院以89年度毒聲字第5578號裁定送勒戒處所觀察、勒戒
    後，認無繼續施用毒品之傾向，於89年12月11日出所，由臺
    灣板橋地方法院檢察署檢察官以89年度毒偵緝字第1305號、
    毒偵字第6877號、第7385號、第7570號為不起訴處分確定在
    案；復於93年間因施用第二級毒品安非他命案件，經臺灣板
    橋地方法院檢察署檢察官以93年度核退毒偵字第691 號聲請
    簡易判決處刑，並於93年7 月9 日，經本院以93年度簡字第
    3069號判決判處有期徒刑四月，於93年8 月9 日確定，並於
    94年1 月29日執行完畢（於本件構成累犯）。詎其仍不知悔
    改，尚未戒除毒癮，於前受勒戒處分執行完畢（89年12月11
    日）後之五年內，復基於施用第一級毒品海洛因之犯意，於
    94年6 月2 日在臺北縣新莊市○○街124 號2 樓住處，施用
    第一級毒品海洛因，嗣於94年6 月2 日15時45分許，為警方
    持本院核發之搜索票至上址臺北縣新莊市○○街124 號2 樓
    處進行搜索而查悉上情。
二、案經臺北市政府警察局報告臺灣板橋地方法院檢察署檢察官
    偵查起訴。
    理  由
一、訊據被告甲○○對於上揭犯罪事實均坦承不諱。再被告為警
    方於事實欄所載時地查獲後，採尿送驗結果，其尿液係呈鴉
    片類陽性反應（按施用海洛因經水解後呈鴉片類陽性反應）
    等情，此有臺灣檢驗科技股份有限出具之濫用藥物尿液檢驗
    報告一紙附卷可稽。而上開尿液經本院依被告之聲請，連同
    被告當庭被採集之毛髮與唾液送法務部調查局鑑定ＤＮＡ結
    果，上開尿液確係被告所排放一節，亦有該局所出具之鑑定
    通知書在卷足參（見本院卷）。另本院亦將警方所採集之上
    開被告尿液再送法務部調查局複驗結果，確係呈嗎啡陽性反
    應（按施用海洛因經水解後呈嗎啡陽性反應）等情，亦有卷
    附該局所出具之鑑定通知書足佐（見本院卷）。參以，被告
    前於89年間，因施用第二級毒品安非他命案件，經本院以89
    年度毒聲字第5578號裁定送勒戒處所觀察、勒戒後，認無繼
    續施用毒品之傾向，於89年12月11日出所，由臺灣板橋地方
    法院檢察署檢察官以89年度毒偵緝字第1305號、毒偵字第68
    77號、第7385號、第7570號為不起訴處分確定在案；復於93
    年間因施用第二級毒品安非他命案件，經臺灣板橋地方法院
    檢察署檢察官以93年度核退毒偵字第691 號聲請簡易判決處
    刑，並於93年7 月9 日，經本院以93年度簡字第3069號判決
    判處有期徒刑四月，於93年8 月9 日確定，並於94年1 月29
    日執行完畢等情，復有臺灣高等法院被告前案紀錄表一件在
    卷足參。事證明確，被告犯行堪以認定，應予依法論科。
二、查海洛因係屬於毒品危害防制條例第2 條第2 項第1 款所列
    之第一級毒品，故核被告所為，係犯毒品危害防制條例第10
    條第1 項之施用第一級毒品罪。又被告施用海洛因前後非法
    持有海洛因之低度行為，應為施用之高度行為所吸收，應僅
    論以施用之高度行為。查被告曾於89年間，因施用第二級毒
    品安非他命案件，經本院以89年度毒聲字第5578號裁定送勒
    戒處所觀察、勒戒後，認無繼續施用毒品之傾向，於89年12
    月11日出所，由臺灣板橋地方法院檢察署檢察官以89年度毒
    偵緝字第1305號、毒偵字第6877號、第7385號、第7570號為
    不起訴處分確定在案；復於93年間因施用第二級毒品安非他
    命案件，經臺灣板橋地方法院檢察署檢察官以93年度核退毒
    偵字第691 號聲請簡易判決處刑，並於93年7 月9 日，經本
    院以93年度簡字第3069號判決判處有期徒刑四月，於93年8
    月9 日確定，並於94年1 月29日執行完畢等情，此有卷附臺
    灣高等法院被告前案紀錄表可稽，其於五年之內，再犯有期
    徒刑以上之本罪，為累犯，應依刑法第47條之規定加重其刑
    。爰審酌被告再度違反禁令，非法施用足以導致精神障礙及
    生命危險之毒品，危害身心甚鉅，且施用毒品後可能做出對
    於他人或社會有危害之衝動行為，惟被告犯罪後並未坦承犯
    行，仍空言辯解警方所採集之尿液非其所排放，直至本院當
    庭採集被告之毛髮與唾液送法務部調查局鑑定ＤＮＡ結果，
    證明上開尿液確係被告所排放後，被告始坦承犯行，足徵被
    告犯後態度不佳，並無悔意等一切情狀，量處被告如主文所
    示之刑，以資懲儆。
三、末按「除被告所犯為死刑、無期徒刑、最輕本刑為三年以上
    有期徒刑之罪或高等法院管轄第一審案件者外，於前條第一
    項程序進行中，被告先就被訴事實為有罪之陳述時，審判長
    得告知被告簡式審判程序之旨，並聽取當事人、代理人、辯
    護人及輔佐人之意見後，裁定進行簡式審判程序。」刑事訴
    訟法第273 條之1 第1 項定有明文。查本件被告所犯上開施
    用毒品之罪，非最輕本刑為三年以上有期徒刑之罪，且被告
    於本院95年6 月30日審判程序進行中，復就被訴之事實為有
    罪之陳述，經告知被告簡式審判程序之旨，被告及公訴人對
    於本件改依簡式審判程序審理亦均表示無意見，本院即依前
    揭刑事訴訟法規定，裁定本件進行簡式審判程序，末此敘明
    。
據上論斷，應依刑事訴訟法第299 條第1 項前段、第273 條之1
第1 項，毒品危害防制條例第10條第1 項，刑法第11條、第47條
，判決如主文。
本案經檢察官徐名駒到庭執行職務。
中    華    民    國    95    年    6     月    30    日
                刑事第四庭   法  官  許必奇
以上正本證明與原本無異。
如不服本判決，應於判決送達後10日內，向本院提出上訴狀。
                             書記官  金和國
中    華    民    國    95    年    6     月    30    日
附錄：
毒品危害防制條例第10條第1項：
施用第一級毒品者，處 6 月以上 5 年以下有期徒刑。


司法院資訊處製作；財團法人民間司法改革基金會備份。
